臺灣士林地方法院刑事判決　　　　　　　94年度易字第142 號
公　訴　人　臺灣士林地方法院檢察署檢察官
被　　　告　丙○○
上列被告因竊盜案件，經檢察官提起公訴（94年度偵緝字第115
號）及移送併案審理（94年度偵緝字第166 號），經本院合議庭
裁定由受命法官獨任進行簡式審判程序並判決如下：
    主  文
丙○○連續竊盜，累犯，處有期徒刑捌月。
    事  實
一、丙○○：
  (一)於民國83年間，因犯竊盜罪，經臺灣臺中地方法院以83年度
    易字第1921號判處有期徒刑5 月，緩刑3 年，於83年4 月26
    日確定。嗣該緩刑經撤銷後入監服刑，刑期起算日期為84年
    6 月9 日，指揮書執畢日期為84年10月31日。
  (二)復於85年間，因違反妨害兵役治罪條例案件，經臺灣臺中地
    方法院以86年度易緝字第93號判決有期徒刑7 月，褫奪公權
    1 年確定，刑期起算日期為87年3 月20日，於87年10月13日
    縮刑期滿執行完畢。
  (三)又於88年間，因犯竊盜罪，經臺灣臺南地方法院以88年度易
    字第3204號判處有期徒刑6 月確定。另因犯軍法逃亡罪，經
    軍事法院判決有期徒刑1 月6 月確定。上開二案件定應執行
    刑為有期徒刑1 年10月確定，刑期起算日期為88年5 月13日
    ，於89年12月13日縮刑期滿執行完畢（構成累犯）。
二、丙○○有上述犯罪科刑執行紀錄，於猶不知悛悔，竟基於意
    圖為自己不法之所有之概括犯意，於93年4 月1 日下午1 時
    12分許，至臺北市中正區○○○路○ 段308 號地下1 樓漫畫
    書店租借漫畫，先幫店員乙○○換裝日光燈管後，再乘其不
    注意之際，竊取乙○○所有置於櫃檯下方之皮包1 只（內有
    現金新臺幣〔下同〕600 多元、國民
    車執照、信用卡1 枚、金融卡3 枚、健保卡1 枚、鑰匙等財
    物）。又連續於93年5 月21日下午2 時許，在臺北市○○區
    ○○路3 段64號花蝶連鎖書店內租借漫畫時，乘店員不注意
    之際，竊取店員甲○○所有置於櫃檯內之現金2,500 元、新
    力牌T100行動電話1 具。丙○○於以上2 次竊盜行為得手後
    ，均將所竊現金花用完畢。因乙○○、甲○○於丙○○離去
    後，旋即發現遭竊情事，均分別報警處理，經警採集店內日
    光燈及漫畫書上可疑指紋鑑驗結果，發現係丙○○所遺留，
    始先後循線查悉上情。
三、案經臺北市政府警察局中正第二分局報請臺灣士林地方法院
    檢察署檢察官偵查起訴（94年度偵緝字第115 號），及臺北
    市政府警察局內湖分局報請臺灣士林地方法院檢察署檢察官
    移送併案審理（94年度偵緝字第166 號）。嗣經本院合議庭
    裁定由受命法官獨任進行簡式審判程序。
    理  由
一、右揭連續竊盜之事實，業據被告丙○○於本院審理時坦承不
    諱，復據證人乙○○、甲○○證述在卷，並有現場照片、監
    視器翻拍照片附卷可稽，另有員警分別自現場採得可疑指紋
    ，經送內政部警政署刑事警察局鑑驗結果，與該局存檔被告
    指紋卡之指紋相符，有該局93年5 月21日形紋字第09300931
    99號、93年6 月9 日刑紋字第0930118701號鑑驗書各1 份在
    卷供參，足認被告之自白與事實相符，本件事證明確，被告
    連續竊盜犯行洵堪認定，應依法論科。
二、核被告所為，係犯刑法第320 條第1 項之竊盜罪。被告先後
    2 次竊盜犯行，時間緊接，觸犯構成要件相同之罪名，顯係
    基於概括犯意反覆為之，為連續犯，應依刑法第56條之規定
    以一罪論，並加重其刑。公訴人起訴事實雖未敘及被告於93
    年5 月21日之竊盜犯行，然檢察官就犯罪事實之一部起訴者
    ，其效力及於全部，該部分事實與公訴人起訴之犯罪事實既
    具有連續犯之裁判上一罪關係，依審判不可分之原則，此部
    分應為起訴效力所及，本院自應併予審究。查被告有事實欄
    所載之犯罪科刑執行紀錄，此有臺灣高等法院被告全國前案
    紀錄表在卷足憑，其受有期徒刑之執行完畢後，5 年以內再
    犯本件有期徒刑以上之罪，係屬累犯，應依刑法第47條之規
    定遞加重其刑。爰審酌被告有事實欄所示之前科紀錄，素行
    不佳、雖曾受有期徒刑之執行完畢，仍不知深切反省，顯見
    其自制力不佳、年輕力壯，不思循正途解決經濟問題，竟欲
    不勞而獲、各次竊盜所得財物之價值、犯罪後態度尚佳、自
    承希望在監服刑，不要易科罰金等一切情狀，量處如主文所
    示之刑。
三、至臺灣板橋地方法院檢察署檢察官以94年度偵緝字第358 號
    移送併辦部分，認被告於91年11月4 日晚間7 時40分許，在
    臺北縣板橋市○○街5 號十大書坊，乘店員丁○○離開座位
    時，竊取置於抽屜內之皮包（內有現金25元、國民
    駕駛執照、提款卡等物），因認被告連續涉犯刑法第320 條
    第1 項之竊盜罪。惟查，此併案部分之行為時間為91年11月
    4 日，與被告上開連續竊盜時間時隔1 年半之遙，是否基於
    概括犯意而為竊盜行為，已非無疑。況且，被告於本院審理
    時雖坦承犯罪，惟供稱：91年11月4 日時因為沒有工作，看
    店員進進出出，想說可以偷其財物，但並沒有想說之後如果
    有機會還會再偷竊等語明確，益徵被告該併辦部分行為之犯
    意與本件竊盜行為並非基於概括犯意反覆而為。縱上所述，
    實難認為此併辦部分犯行與本案有罪部分係基於概括犯意反
    覆為之，故無連續犯之裁判上一罪關係，並非起訴效力所及
    ，本院無從併予審理，應檢還檢察官另行處理。
據上論斷，應依刑事訴訟法第273 條之1 第1 項、第299 條第1
項前段，刑法第56條、第320 條第1 項、第47條，罰金罰鍰提高
標準條例第1 條前段，判決如主文。
本案經檢察官鄭嘉欣到庭執行職務。
中　　華　　民　　國　　94　　年　　3 　　月　　31　　日
                  刑事第六庭法  官  黃  潔  茹
以上正本證明與原本無異。
如不服本判決，應於判決送達後10日內，向本院提出上訴狀。
                            書記官  柳  瑞  宗
中　　華　　民　　國　　94　　年　　4 　　月　　4 　　日
附錄本判決論罪科刑依據之法條：
刑法第320 條第1 項
意圖為自己或第3 人不法之所有，而竊取他人之動產者，為竊盜
罪，處五年以下有期徒刑、拘役或五百元以下罰金。
